# 政府补助处理

提问人：你那么爱他啊 时间：2019-08-12 16:52:12
请教: 公司收到的政府补助资金 110 万, 确认为与收益相关, 会计处理发生费用时
借：管理费用 100
进项税 10
贷：银行存款 110
分摊递延收益时：
借：其他收益 100
贷：递延收益 100
延续下去，银行存款和递延收益永远不一样，差一个进项税，就违背了专款专用的原则啊，请问我该如何处理？

回答人：chenyiwei
银行存款的发生额是含税的，而费用的发生额是不含税的，这才是真正需要纳入补助范围的金额。所以这个结果是合理的。